臺灣臺北地方法院刑事判決　　　　　　　96年度訴字第1239號
公　訴　人　臺灣臺北地方法院檢察署檢察官
被　　　告　甲○○
上列被告因違反毒品危害防制條例案件，經檢察官提起聲請以簡
易判決處刑（96年度毒偵緝字第202號），本院認不宜以簡易判
決處刑，改依通常程序審理，被告於準備程序中就被訴事實為有
罪之陳述，經本院合議庭當庭裁定改用簡式審判程序，判決如下
：
    主    文
甲○○施用第一級毒品，累犯，處有期徒刑壹年拾月；減為有期
徒刑拾壹月。
    事    實
一、甲○○前因於民國八十九年間某日起九十一年三月十五日為
    警查獲止連續施用第一級毒品海洛因，為本院准檢察官之聲
    請於九十一年八月九日以九十一年度毒聲字第一一九三號裁
    定令入戒治處所施以強制戒治。並經檢察官依修正前毒品危
    害防制條例規定，就甲○○上開行為之刑事責任部分，聲請
    本院以簡易判決處刑，本院認不宜以簡易判決處刑，改依通
    常程序審理，於九十一年十一月七日以九十一年度訴字第六
    五九號判決判處有期徒刑一年，嗣因甲○○不服判決提起上
    訴又撤回上訴而確定。甲○○又於九十二年十二月十八日施
    用第一級毒品海洛因，為本院以九十三年度訴字第三五○號
    判決判處有期徒刑八月確定。上開強制戒治與罪刑接續執行
    至九十四年七月二十日縮刑期滿執行完畢。竟不知悔改，於
    九十六年一月二十四日為警採尿（聲請簡易判決處刑書誤載
    為一月二十五日零時十分許）前回溯二十六小時內之某時（
    不含為警查獲後至採尿前之期間），在臺北市「雙園市場」
    旁公廁內，以將海洛因摻水後，用針筒注射入皮膚內之方式
    施用第一級毒品海洛因，而為警於九十六年一月二十四日下
    午九時三十五分許，在臺北市○○○路○段九二巷三號前查
    獲。
二、案經臺北市政府警察局萬華分局報告臺灣臺北地方法院檢察
    署檢察官偵查聲請簡易判決處刑，本院認不宜以簡易判決處
    刑，改依通常程序審理，於本院準備程序進行中，甲○○就
    被訴事實為有罪之陳述，經合議庭當庭裁定由受命法官獨任
    行簡式審判程序。
    理    由
一、前揭事實，業據被告甲○○於審理時坦承不諱，且經將被告
    於九十六年一月二十四日為警查獲後採集之尿液送臺灣尖端
    先進生技醫藥股份有限公司鑑驗，呈嗎啡陽性反應，有該公
    司九十六年二月九日濫用藥物檢驗報告附卷可稽（臺灣臺北
    地方法院檢察署九十六年度毒偵字第八七四號卷第四頁參照
    ）。又查，海洛因經注射入人體後，約百分之八十於二十四
    小時內自尿中排出，一般而言，尿液中能否驗出嗎啡陽性反
    應與其投與量、投與途徑、採尿時間、個人體質及檢驗方法
    之靈敏度有關，外國曾有文獻報導注射六毫克之海洛因之鹽
    酸鹽，其代謝物嗎啡的平均可檢出時限約為二十六小時（最
    低檢出量為三百ｎｇ／ｍｌ）。此經行政院衛生署藥物食品
    檢驗局以八十一年九月八日、同年二月八日（八一）藥檢壹
    字第八一一四八八五號函示明確。雖於文獻報告中確實有藥
    品或食物因交叉反應，可在尿液測試中產生偽陽性之海洛因
    、安非他命反應，然利用精密的儀器分析，將可排除偽陽性
    之可能，得到正確的答案，而目前最常採用之確認方法氣相
    層析質譜儀，於法務部檢驗合格之良好操作條件檢測單位，
    以氣相層析質譜儀做藥物及代謝物之定性及定量分析，幾乎
    不會有偽陽性反應產生，亦有行政院國軍退除役官兵輔導委
    員會臺北榮民總醫院八十三年四月七日（八三）北總內字第
    ○三○五九號函示可憑；上開函示均為科學上之專業解釋，
    足為本院判斷之依據。核該公司分別以ＥＩＡ酵素免疫分析
    法、ＧＣ／ＭＳ氣相層析／質譜儀法為初步、確認檢驗，其
    結果信而有徵，可供本院為認定事實之依據。該客觀證據足
    以擔保被告前開任意性自白與事實相符。又被告於八十九年
    間某日起九十一年三月十五日為警查獲止連續施用第一級毒
    品海洛因，為本院准檢察官之聲請於九十一年八月九日以九
    十一年度毒聲字第一一九三號裁定令入戒治處所施以強制戒
    治。並經檢察官依修正前毒品危害防制條例規定，就甲○○
    上開行為之刑事責任部分，聲請本院以簡易判決處刑，本院
    認不宜以簡易判決處刑，改依通常程序審理，於九十一年十
    一月七日以九十一年度訴字第六五九號判決判處有期徒刑一
    年，嗣因甲○○不服判決提起上訴又撤回上訴而確定。甲○
    ○又於九十二年十二月十八日施用第一級毒品海洛因，為本
    院以九十三年度訴字第三五○號判決判處有期徒刑八月確定
    。上開強制戒治與罪刑接續執行至九十四年七月二十日縮刑
    期滿執行完畢等情，有臺灣高等法院被告前案紀錄表、本院
    上開判決在卷可憑，核屬於強制戒治執行完畢釋放後五年內
    再犯本件施用第一級毒品罪。事證明確，應予論處。
二、核被告所為，係違反毒品危害防制條例第十條第一項之施用
    第一級毒品罪；被告持有第一級毒品之犯行，則為前述施用
    之犯行所吸收。又被告有事實欄所載前科執行情形，此有臺
    灣高等法院被告前案紀錄表附卷可證，其於受徒刑之執行完
    畢後，五年以內故意再犯本件有期徒刑以上之罪，為累犯，
    應依刑法第四十七條第一項規定加重其刑。爰審酌被告犯罪
    動機、目的、到案後坦承不諱，但素行不良等一切情狀，量
    處有期徒刑一年十月。末查被告前開犯罪時間係於九十六年
    四月二十四日以前，且合於減刑條件，應依中華民國九十六
    罪犯減刑條例第二條第一項第三款規定，減為有期徒刑十一
    月，以資儆懲。至於被告用以犯本案之注射針筒，非專供施
    用毒品之器具，且未扣案，未免執行困難，不予宣告沒收。
據上論斷，應依刑事訴訟法第四百五十二條、第二百七十三條之
一第一項、第二百九十九條第一項前段，毒品危害防制條例第十
條第一項，刑法第十一條前段、第四十七條第一項，中華民國九
十六年罪犯減刑條例第二條第一項第三款、第七條，判決如主文
。
本案經檢察官楊智綸到庭執行職務。
中　　華　　民　　國　　96　　年　　9　　月　　29    日
　　　　　　　　　刑事第十庭      法  官  姚念慈
以上正本證明與原本無異。
如不服本判決，應於判決送達後十日內，檢具繕本向本院提出上
訴狀上訴於臺灣高等法院。
　　　　　　　　　　　　　　　  　書記官　劉芸珊
中　　華　　民　　國　　96　　年　　9　　月　　29    日
附錄本案論罪科刑法條全文：
毒品危害防制條例第十條
施用第一級毒品者，處六月以上五年以下有期徒刑。
